th: ฮาร์ดแวร์ > อุปกรณ์เครื่องมือ > อุปกรณ์เครื่องไส > ดอกเซาะร่อง: เครื่องตัดแม่พิมพ์; เครื่องตัดตามแบบ; เครื่องตัดแบบตรง
ro-RO: Feronerie > Accesorii pentru unelte > Accesorii mașină de rabotat > Cuțite pentru mașină de rabotat: Cuțite turnare; Cuțite profilare; Cuțite drepte
pt-BR: Ferragens > Acessórios para ferramentas > Acessórios para limadoras > Cortadoras limadoras: Cortadores de molde; Cortadores de perfil; Cortadores retos
fi: Rakentaminen > Työkalujen lisätarvikkeet > Pistohöylän lisätarvikkeet > Pistohöylän terät: Muotoiluterät; Profiiliterät; Suorat terät
nb: Maskinvare > Verktøytilbehør > Høveltilbehør > Formhjul: Støpekuttere; Profilkuttere; Rettkuttere
cs: Kutilství a řemeslo > Nástroje a nářadí – příslušenství > Příslušenství k obrážečkám > Obráběcí nože: Pokosové nůžky; Profilové frézy; Nože pro rovné řezy
fr: Quincaillerie > Accessoires d’outils > Accessoires pour toupies > Fraises de toupie: Fraises à moulurer; Fraises à profil; Fraise droite
tr: Hırdavat > Alet Aksesuarları > Planya Tezgahı Aksesuarları > Planya Tezgahı Bıçakları: Kalıp Kesiciler; Profil Kesiciler; Düz Kesiciler
it: Articoli di ferramenta > Accessori per attrezzi > Accessori per limatrici > Coltelli stozzatori limatrice: Frese per formatura; Frese per profili; Frese dritte
hr-HR: Željezarija > Dodaci za alat > Pribor za oblikovanje > Konturni rezači: Rezači za oblikovanje; Rezači profila; Ravni rezači
nl: Bouwmaterialen > Gereedschapaccessoires > Bovenfreesaccessoires > Bovenfreesmachines: Lijstwerkmachines; Profielmachines; Rechte machines
es: Bricolaje > Accesorios para herramientas > Accesorios para limadora > Fresa perfiladora: Fresas de moldeado; Fresas de perfilado; Fresas rectas
sk-SK: Náradie > Náradie a príslušenstvo > Tvarovacie príslušenstvo > Tvarovacie frézy: Formovacie frézy; Profilové frézy; Rovné frézy
sl-SI: Gradbena oprema > Dodatki za orodje > Dodatki za pehalne stroje > Rezila za pehalne stroje: Oblikovalni rezalniki; Rezalniki profilov; Ravni rezalniki
pl: Sprzęt > Akcesoria do narzędzi > Akcesoria do strugarek poprzecznych > Frezy do kół zębatych: Frezy do listew; Frezy do profili; Frezy proste
zh-TW: 硬體 > 工具配件 > 鉋床配件 > 刨刀: 成形刀; 花樣刀; 直式刀
lt-LT: Techninė įranga > Įrankių priedai > Formavimo priedai > Formavimo pjaustytuvai: Formų pjaustytuvai; Profilių pjaustytuvai; Tiesūs pjaustytuvai
zh-CN: 五金/硬件 > 工具配件 > 刨床配件 > 插齿刀: 成型刀具; 成型铣刀; 直刀
de: Heimwerkerbedarf > Werkzeugzubehör > Zubehör für Stoßmaschinen > Stoßmaschinenwerkzeuge: Fräser; Profilfräser; Geradeschneider
da: Isenkram > Værktøj – tilbehør > Profilfræser – tilbehør > Profilfræserjern: Støbefræserjern; Profilfræserjern; Lige fræserjern
ru: Оборудование и технические изделия > Аксессуары для инструментов > Аксессуары для фрезерных станков по дереву > Фрезы для станков по дереву: Молдинговые фрезы; Профильные фрезы; Прямые фрезы
el: Υλικά κατασκευών > Αξεσουάρ εργαλείων > Αξεσουάρ διαμορφωτών > Κοπτικά διαμορφωτών: Κόπτες διαμόρφωσης; Κόπτες προφίλ; Ευθείς κόπτες
bg-BG: Железария > Аксесоари за инструменти > Аксесоари за формовъчни машини > Ножове за формовъчни машини: Ножове за формоване; Профилиращи ножове; Прави ножове
hu: Hardver > Szerszám-kiegészítők > Formálókiegészítők > Formálóvágók: Formavágók; Profilvágók; Egyenes vágók
pt-PT: Equipamento > Acessórios de ferramentas > Acessórios de moldador > Cortadores de moldador: Cortadores de moldagem; Cortadores de perfis; Cortadores retos
vi: Phần cứng > Phụ kiện dụng cụ > Phụ kiện máy tiện, bào > Dao xọc răng: Dao cắt khuôn; Dao phay định hình; Dao cắt thẳng
ja: DIY用品 > 工具関連用品 > シェーパー関連用品 > シェーパーカッター: モールカッター; プロファイルカッター; ストレートカッター
sv: Metallprodukter > Verktygstillbehör > Tillbehör till kipphyvlar > Skärstål till kipphyvlar: Formfräsar; Profilfräsar; Raka fräsar
ko: 철물 > 공구 부대용품 > 셰이퍼 부대용품 > 셰이퍼 커터: 몰딩 커터; 프로파일 커터; 일자형 커터
en: Hardware > Tool Accessories > Shaper Accessories > Shaper Cutters: Molding Cutters; Profile Cutters; Straight Cutters